【裁判字號】    98,審訴,888
【裁判日期】    981222
【裁判案由】    毒品危害防制條例
【裁判全文】
臺灣士林地方法院刑事判決             98年度審訴字第888號
公  訴  人  臺灣士林地方法院檢察署檢察官
被      告  甲○○
上列被告因違反毒品危害防制條例案件，經檢察官分別提起公訴
（98年度毒偵字第1585號、第1725號），被告於本院準備程序中
就被訴事實為有罪陳述，經本院合議庭裁定由受命法官獨任行簡
式程序審理，並合併判決如下：
    主  文
甲○○施用第一級毒品，處有期徒刑捌月；又施用第一級毒品，
處有期徒刑玖月。應執行有期徒刑壹年月。
    事  實
一、甲○○前因施用毒品案件，經本院以94年度毒聲字第172 號
    裁定送觀察、勒戒後，認無繼續施用毒品之傾向，於民國95
    年4 月12日執行完畢釋放出所，並由臺灣士林地方法院檢察
    署檢察官以95年度毒偵緝字第41號為不起訴處分確定。又因
    施用第一級毒品案件，經本院以98年度審簡字第221 號判決
    判處有期徒刑8 月，緩刑3 年，緩刑期間付保護管束確定，
    現仍在緩刑付保護管束期間（原訂保護管束期滿日期為101
    年5 月3 日）。復因施用第一級毒品案件，經本院以98年度
    審訴字第701 號判決判處有期徒刑6 月確定（尚未執行完畢
    ，不構成累犯）。詎甲○○仍不知悔改，於前開觀察、勒戒
    執行完畢釋放後5 年內，復基於施用第一級毒品海洛因之犯
    意，分別為如下犯行：
(一)、於98年7 月31日或8 月1 日某時許，在其友人位在臺北市大
    同區住處，以將海洛因摻入香菸後抽菸之方式，施用海洛因
    1 次。嗣因另案於98年8 月5 日上午11時10分，在臺北市○
    ○區○○街199 號為警查獲，經警徵得甲○○同意後，採其
    尿液送驗，因鑑驗結果呈嗎啡陽性反應，始查悉上情。
(二)、於98年9 月2 日或3 日某時許，在臺北市大同區某公園內，
    以上開相同方式，施用海洛因1 次。嗣甲○○於前揭緩刑交
    付保護管束期間，至臺灣士林地方法院檢察署觀護人室報到
    並採其尿液送驗，因鑑驗結果呈嗎啡陽性反應，始查悉上情
    。
二、案經臺北市政府警察局萬華分局報告臺灣士林地方法院檢察
    署檢察官偵查起訴暨該署檢察官自動檢舉偵查起訴，並經本
    院合併改依簡式程序審理。
    理  由
一、上揭犯罪事實，均業據被告甲○○於本院準備程序及審理時
    迭承不諱（參見本院98年度審訴字第888 號卷第22頁、第25
    頁、98年度審訴字第930 號卷第26頁、第29頁），又被告先
    後2 次為警查獲後在警局所排尿液及至臺灣士林地方法院檢
    察署觀護人室報到後所排尿液，均經採送台灣尖端先進生技
    醫藥股份有限公司以酵素免疫分析法初驗後，再以氣相層析
    質譜儀法複驗，證實其2 次尿液均呈嗎啡（即施用海洛因之
    代謝物）陽性反應，有該公司分別於98年8 月14日、98年9
    月16日出具之濫用藥物檢驗報告、臺北市政府警察局偵辦毒
    品案件尿液檢體委驗單及臺灣士林地方法院檢察署受保護管
    束人（被告）尿液檢體監管紀錄表各1 紙附卷可稽（附於臺
    灣士林地方法院檢察署98年度毒偵字第1585號卷第8 頁至第
    9 頁、98年度毒偵字第1725號卷第2 頁至第3 頁）。綜上，
    足認被告自白與事實相符，可以採信，本案事證至為明確，
    被告犯行均堪予認定。又被告前因施用毒品案件，經本院裁
    定送觀察、勒戒後，認無繼續施用毒品之傾向，於95年4 月
    12日執行完畢釋放出所，並由臺灣士林地方法院檢察署檢察
    官以95年度毒偵緝字第41號為不起訴處分確定等情，有臺灣
    高等法院被告前案紀錄表在卷可參，是被告於上開觀察、勒
    戒執行完畢釋放後5 年內，再犯本案2 次施用第一級毒品之
    犯行，核與毒品危害防制條例第23條第2 項所定相符，公訴
    人依法追訴，於法並無不合，本院自應依法論科。
二、按海洛因為毒品危害防制條例第2 條第2 項第1 款所稱之第
    一級毒品。核被告甲○○先後2 次所為，均係犯毒品危害防
    制條例第10條第1 項之施用第一級毒品罪，其持有第一級毒
    品海洛因進而施用，持有毒品之行為為施用毒品之當然手段
    ，均不另論以持有毒品罪（最高法院74年度臺上字第3404號
    判例意旨參照）。又被告所犯上開2 次施用第一級毒品罪，
    犯意各別，時間互異，應予分論併罰。爰審酌被告曾因施用
    毒品犯行而送觀察、勒戒及法院判處罪刑確定，且被告明知
    其仍在前開施用毒品案件之緩刑期內，仍不知悛悔，復於緩
    刑期間內再度施用第一級毒品，顯見其戒絕毒品之決心不堅
    ，惟念其施用毒品乃戕害自己身心健康，尚未危及他人，且
    犯後坦承犯行，態度尚稱良好，並其犯罪之動機、目的及其
    智識程度等一切情狀，分別量處如主文所示之刑，並依法定
    其應執行刑，以示懲儆，公訴人就被告2 次施用第一級毒品
    犯行各具體求處有期徒刑1 年，固非無見，惟本院斟酌前開
    事項，認公訴人所求刑度尚嫌過重，附此敘明。
據上論斷，應依刑事訴訟法第273 條之1 第1 項、第299 條第1
項前段，毒品危害防制條例第10條第1 項，刑法第11條前段、第
51條第5 款，判決如主文。
本案經檢察官張紜瑋到庭執行職務。
中    華    民    國    98    年     12   月    22    日
                  刑事第一庭法  官  吳祚丞
以上正本證明與原本無異。
如不服本判決應於收受判決後10日內向本院提出上訴書狀，並應
敘述具體理由；其未敘述上訴理由者，應於上訴期間屆滿後20日
內向本院補提理由書（均須按他造當事人之人數附繕本）「切勿
逕送上級法院」。
                            書記官  丁梅芬
中    華    民    國    98    年     12   月    22    日
所犯法條：
毒品危害防制條例第10條第1 項
施用第一級毒品者，處 6 月以上 5 年以下有期徒刑。


司法院資訊處製作；財團法人民間司法改革基金會備份。
